臺灣板橋地方法院民事裁定           100年度司財管字第30號
聲  請  人  陳彥伶
上列聲請人聲請對被繼承人吳俊明選任遺產管理人事件，本院裁
定如下：
    主  文
選任吳家偉（男、民國○○○年○月○○○日生、身分證統一編
號：Ｚ000000000號、住新北市○○區○○路一八八巷
四弄二號三樓）為被繼承人吳俊明（男、民國○○年○月○日生
、身分證統一編號：Ｚ000000000號、生前最後住所為
新北市○○區○○路二十六巷二弄五號四樓、民國九十三年三月
七日死亡）之遺產管理人。
程序費用由被繼承人吳俊明之遺產負擔。
    理  由
一、按繼承開始時，繼承人之有無不明，而無親屬會議或親屬會
    議未於一個月內選定遺產管理人者，利害關係人或檢察官得
    聲請法院選任遺產管理人，並由法院依公示催告程序，定六
    個月以上之期限，公告繼承人，命其於期限內承認繼承；又
    被繼承人之所有繼承人均拋棄其繼承權者，亦準用關於無人
    承認繼承之規定，民法第1177條、第1178條第2 項、第1176
    條第6 項定有明文。
二、本件聲請意旨略以：被繼承人吳俊明前經鈞院以97年度財管
    字第33號裁定選任吳聰智為其遺產管理人，聲請人曾代為清
    償被繼承人吳俊明之債務新臺幣24萬元，而係被繼承人之債
    權人，今因吳聰智於民國100 年1 月28日死亡，聲請人為實
    現債權，爰依法聲請選任被繼承人吳俊明之遺產管理人等語
    。
三、查本件聲請人主張被繼承人吳俊明於93年3 月7 日死亡，前
    經鈞院以97年度財管字第33號裁定選任吳聰智為其遺產管理
    人，而吳聰智於100 年1 月28日死亡，聲請人為被繼承人之
    債權人等事實，業據提出臺灣臺南地方法院債權憑證影本1
    紙、本院97年度財管字第33號民事裁定影本、除戶戶籍謄本
    等件為證，並經本院依職權調閱本院97年度財管字第33號選
    任遺產管理人卷宗核閱無訛，自堪信為真實。
四、聲請人以利害關係人身分聲請選任被繼承人吳俊明之遺產管
    理人，核與首揭規定尚無不合。經核吳家偉為被繼承人吳俊
    明之子，與被繼承人關係密切，其雖已拋棄繼承，但對被繼
    承人遺產遺債情況瞭解應較深，就被繼承人之財產管理較為
    便利，並就遺產管理人職務之遂行，有所助益，且其既已拋
    棄繼承，要不致有利害偏頗之虞，為保障債權人之利益及期
    程序之公正、公信起見，經吳家偉出具書面表示同意後，認
    以選任吳家偉為被繼承人吳俊明之遺產管理人為適當。至被
    繼承人吳俊明之繼承人既均拋棄繼承，其遺產依民法第1176
    條第6 項準用關於無人承認繼承之規定，依同法第1185條規
    定，於清償債權並交付遺贈物後，如有賸餘，應歸屬國庫，
    附此敘明。
五、依非訟事件法第157 條，裁定如主文。
六、如對本裁定抗告須於裁定送達後10日內向本院提出抗告狀，
    並繳納抗告費新臺幣1,000 元。
中    華    民    國   100    年    8     月    23    日
                  家事法庭      司法事務官  翟天翔